臺灣高等法院台南分院刑事判決　　　　　　　九十三年度上易字第一三八號　　Ｃ
　　　上　訴　人　台灣台南地方法院檢察署檢察官
　　　上　訴　人
　　　即　被　告　甲　○　○
右上訴人因被告傷害案件，不服臺灣台南地方法院九十二年度易字第一二九０號中華
民國九十三年二月二十六日第一審判決（起訴案號：臺灣台南地方法院檢察署九十二
年度偵字第一０八九五號），提起上訴，本院判決如左：
      主      文
原判決撤銷。
甲○○傷害人之身體，處有期徒刑陸月，如易科罰金，以參佰元折算壹日。完整及破
碎之青島牌空酒瓶各壹支，均沒收。
      事      實
一、甲○○與住在台南市○○路○段四八四巷九十九弄七號之乙○○是鄰居關係，民
    國九十二年六月三十日十五時許，因乙○○嫌甲○○家之冷氣機聲音太大，而在
    公寓中庭之天井處，敲打甲○○家之窗戶玻璃，致窗戶玻璃破裂，因而引起甲○
    ○之不滿，竟基於傷害之犯意，打開窗戶，以其所有之青島牌空酒瓶，朝乙○○
    之住宅之中庭天井丟擊五、六支，致使乙○○遭空酒瓶因碰及地板破裂所造成之
    玻璃碎片割傷，而受有左手肘裂傷二處（計縫合六針）、左前臂裂傷二處（計縫
    合八針），另乙○○之右小腿因受未破裂之空酒瓶打中而受有瘀腫二處之傷害。
二、案經乙○○向臺灣臺南地方法院檢察署檢察官告訴暨台南市警察局第六分局移送
    臺灣臺南地方法院檢察署檢察官偵查起訴。
      理      由
一、右揭事實業據被告甲○○於本院審理中供承不諱，核與告訴人乙○○指訴之情節
    相符，並有診斷證明書一紙及現場照片二十二張附卷可稽，及乙○○當庭提出之
    被告甲○○丟擲到其家後之完整及破碎之青島牌空酒瓶各一支扣案可資佐證。事
    證明確，被告甲○○之犯行，洵堪認定。
二、核被告甲○○所為，係犯刑法第二百七十七條第一項之傷害罪。
三、原審因予論罪科刑，固非無見，惟查，原判決諭知被告易科罰金之折算標準，引
    用「刑法第四十一條前段」規定，未引用正確之「刑法第四十一條第一項前段」
    規定，尚有未洽；本件係被告執空酒瓶向中庭天井投擲告訴人，因酒瓶觸及地板
    破碎，玻璃碎片割傷告訴人，原判決事實認定空酒瓶碰及窗戶破裂，亦有不當。
    又本件被告嗣又以酒瓶丟破告訴人之浴室玻璃，已經被告承認在卷，且有告訴人
    之浴室照片附卷可稽，此部份雖未經起訴，亦與本件傷害無裁判上一罪關係，雖
    不能一併審判，不過已經顯示被告當時之危害性，原審判決量刑時未審酌及此，
    亦有未當。上訴人即被告上訴意旨，指摘原判決量刑過重，固無理由，然上訴人
    即檢察官以原審判決量刑過輕，指摘原判決不當，為有理由，原判決又有上開瑕
    疵，自應由本院將原判決撤銷改判，爰審酌被告甲○○並無前科紀錄（有其全國
    前案紀錄表可稽），犯罪動機係因告訴人敲破其窗戶玻璃，始生此傷害犯意，傷
    害之手段、所生之危害、嗣後還投擲空玻璃打破告訴人浴室玻璃，幸未傷及告訴
    人，犯罪後坦承犯行，但未能與告訴人達成和解等一切情狀，爰量處如主文第二
    項所示之刑，並諭知易科罰金之折算標準，以示懲儆。查被告與告訴人係鄰居，
    僅因輕微事故，被告竟投執空玻璃瓶，如此傷害告訴人的方式非常危險，且在傷
    及告訴人後，仍又繼續投擲空玻璃瓶，惡性非輕，本應從重量刑，然本件究竟是
    告訴人打破被告窗戶之玻璃所引起，被告又無前科紀錄，上訴人即檢察官請求判
    處被告有期徒刑七月，勢必使被告無悔過之機會，爰量處被告有期徒刑六月，使
    其有所警惕，又能有悔悟之機會。扣案之完整及破碎之青島牌空酒瓶各一支為被
    告甲○○所有，且為供犯罪用之物，並依法宣告沒收。至於其他破碎之青島牌空
    酒瓶已為乙○○所掃除，自無庸諭知沒收。
四、據上論斷，應依刑事訴訟法第三百六十九條第一項前段、第三百六十四條、第二
    百九十九條第一項前段、刑法第二百七十七條第一項、第四十一條第一項前段、
    第三十八條第一項第二款，罰金罰鍰提高標準條例第一條前段、第二條，判決如
    主文。
本案經檢察官劉得鉦到庭執行職務。
中    華    民    國      九十三      年      五      月      十八      日
                                  臺灣高等法院臺南分院刑事第六庭
                                      審判長法官  蔡    崇    義
                                            法官  董    武    全
                                            法官  宋    明    中
右正本證明與原本無異。
不得上訴。
                                      法院書記官  李    育    儒
中    華    民    國      九十三      年      五      月     二十       日
附錄法條：
刑法第二百七十七條第一項：傷害人之身體或健康者，處三年以下有期徒刑、拘役或
                          一千元以下罰金。
